

CONTACTO

+56932783553 xiorelyh@gmail.com

ENLACES

Linkedin:

https://www.linkedin.com/in/xiorelyherrera/

HABILIDADES

Negociación Bancaria.

ERP Odoo/ Av& Soft/ Unysoft

Excel (Avanzado) Power BI (Intermedio)

TGR/ SII/ Facele/ Equifax

Factoring (Negociación de tasas, registros contables y control de pagos)

Transbank/ Forpay

Teams/ Sharepoint

Teams/ Sharepoint

Frontend HTML, CSS, JavaScript, Bootstrap.

Backend Python, Django, PostgreSQL.

Git, Github.

Xiorely Herrera

TESORERÍA, FINANZAS Y APLICACIONES FULL STACK

Experiencia en estrategias financieras, optimización de flujos de efectivo y gestión de operaciones bancarias. Habilidades en desarrollo web frontend (HTML, CSS, JavaScript, Bootstrap) y backend (Python, Django, PostgreSQL), manejo de herramientas como Git y GitHub. Orientada al logro de resultados y a la innovación tecnológica.

EXPERIENCIA LABORAL

Tesorera

Loga Servicios SPA / Santiago RM / nov. 2022 - Actualidad

- Mantengo relaciones con instituciones financieras para optimizar servicios y negociar acuerdos favorables.
- Ejecuto el ciclo completo de gestión de tesorería, desde las órdenes de compra, análisis de proveedores, ejecución de pagos hasta la conciliación bancarias y la gestión de flujo de efectivo.
- Realizo el control diario de saldos bancarios y genero informes, considerando proyección de ingresos, necesidades de pago, endeudamiento e inversión.
- Efectúo pagos a proveedores, remuneraciones e impuestos mediante diversas plataformas.
- · Contabilizo ingresos, egresos, traspasos financieros y realizo cierres contables mensuales.
- Facturación y control de libro de compras y ventas y cuadre mensual de los mismos.
- Gestiono procesos administrativos del Holding y sus empresas relacionadas
- Colaboro con áreas internas para optimizar procesos y mejorar la eficiencia financiera.

Ejecutiva de Finanzas (Cobranzas)

World Transport International Ltda / Santiago RM / jul. 2019 - sep. 2022

- Analice carpetas de clientes, evaluando comportamientos de pago (Equifax) y ventas promedio para gestionar crédito en operaciones de la empresa.
- Realice negociaciones con factoring, evaluando cartera de clientes, gestione cesión de facturas a través de Facele, traspasos y registros contables correspondientes, así como el análisis y seguimiento posterior de las operaciones hasta saldarlas.
- Lleve adelante la gestión de cobranzas a más de 300 clientes (personas natural y jurídica) tanto en moneda nacional como en moneda extranjera, disminuyendo la morosidad en un 25%.
- Gestione pagos a proveedores extranjeros mediante Swift (EUR, USD).
- Revisión diaria de cuentas bancarias y de portal Transbank
- Responsable de registrar todas las operaciones financieras en el sistema (ingresos, Egresos).
- Analice cuentas contables/ conciliaciones bancarias.

Analista de Tesorería (Gerencia de Finanzas)

Banco Nacional de Vivienda y Hábitat / Caracas / may. 2009 - jul. 2018

- Realizar negociación con instituciones financieras para Colocaciones de excedentes de efectivo y renovaciones de plazo fijo. Gestione apertura y cancelación de cuentas bancarias, así como el registro de las firmas autorizadas de la empresa.
- Fui la responsable de verificar diariamente los saldos bancarios, registrar todas las operaciones financieras en el sistema (ingresos, Egresos) y conciliar cuentas bancarias.
- Implementé medidas de control interno que resultaron en una mayor precisión en cuanto al control de cheques y pagos a proveedores, Llevando un control eficiente de cheques girados, cobrados y no cobrados, anulación y reposición de cheques vencidos.
- Custodia de papel valor, chequeras, fianzas, licencias y documentos.
- Manejo de efectivo, responsable de caja chica, pago de viáticos, cuadre de caja.

EDUCACIÓN

Licenciada en Administración Universidad Fermín Toro / Venezuela / 2013 – 2017

Desarrollo de Aplicaciones Full Stack PYTHON Talento Digital/ Chile/ 2024

Diplomado en Gerencia Bancaria Universidad Central de Venezuela / Venezuela / 2014

Técnico en Mercadeo IUT Rufino Blanco Fombona / Venezuela / 2005 – 2008